【裁判字號】    99,審訴,3922
【裁判日期】    991125
【裁判案由】    毒品危害防制條例
【裁判全文】
臺灣高雄地方法院刑事判決            99年度審訴字第3612號
公  訴  人  臺灣高雄地方法院檢察署檢察官
被      告  曾孝先
上列被告因違反毒品危害防制條例案件，經檢察官提起公訴（99
年度毒偵字第4788號、第4931號、第5926號），本院合議庭裁定
由受命法官獨任行簡式審判程序，判決如下：
    主  文
曾孝先施用第一級毒品，累犯，處有期徒刑拾月。又施用第一級
毒品，共貳罪，均累犯，各處有期徒刑玖月。又施用第二級毒品
，共罪，均累犯，各處有期徒刑陸月。應執行有期徒刑年陸
月。
    事實及理由
一、犯罪事實：
    曾孝先前於民國97年間因施用毒品案件，經本院以97年度審
    毒聲字第819 號送觀察、勒戒後，因有繼續施用之傾向，復
    經本院以97年度審毒聲字第1217號裁定令入戒治處所施以強
    制戒治，於98年6 月17日因停止處分執行出監，並經臺灣高
    雄地方法院檢察署檢察官以98年度戒毒偵字第231 號為不起
    訴處分確定。另因竊盜案件，經本院以97年度審簡字第4045
    號判處有期徒刑4 月確定，於98年10月16日執行完畢。詎猶
    不知悔改及戒除毒癮，仍於前述強制戒治執行完畢釋放後5
    年內，基於施用第一級毒品海洛因與第二級毒品甲基安非他
    命之犯意，分別為下列之犯行：
  (一)於99年6 月7 日晚間7 時30分許為警採尿回溯72小時內（不
    含公權力拘束時間）之某時，在高雄市右昌公園公廁內，將
    海洛因摻水後以注射之方式，施用第一級毒品海洛因1 次；
    另於99年6 月7 日晚間7 時30分許為警採尿回溯96小時內（
    不含公權力拘束時間）之某時，在高雄市某處，以將甲基安
    非他命置放在玻璃球內燒烤吸食煙霧之方式，施用第二級毒
    品甲基安非他命1 次。嗣於99年6 月7 日下午3 時30分許，
    在高雄市○○區○○路34巷口為警盤檢查獲，經警徵其同意
    採尿送驗，檢驗結果呈嗎啡、可待因、安非他命、甲基安非
    他命陽性反應，始悉上情。
  (二)於99年6 月30日晚間7 時許，在其位在高雄市○○區○○街
    192 號之住處內，將海洛因摻水後以注射之方式，施用第一
    級毒品海洛因1 次；另於99年7 月1 日晚間7 時許為警採尿
    回溯96小時內（不含公權力拘束時間）之某時，在高雄市某
    處，以將甲基安非他命置放在玻璃球內燒烤吸食煙霧之方式
    ，施用第二級毒品甲基安非他命1 次。嗣於99年7 月1 日晚
    間6 時30分許，在高雄市○○區○○路56號前為警盤檢查獲
    ，於員警尚無具體事證知悉其涉有施用毒品犯行前，主動向
    員警坦承上開施用第一級毒品之犯行，自首而接受裁判，並
    經其同意採集尿液送驗，結果呈嗎啡、可待因及安非他命、
    甲基安非他命陽性反應，始悉上情。
  (三)於99年8 月12日晚間8 時許，在高雄市樂群公園旁之公園內
    ，先將海洛因摻水後以注射之方式，施用第一級毒品海洛因
    1 次；再以將甲基安非他命置放在玻璃球內燒烤吸食煙霧之
    方式，施用第二級毒品甲基安非他命1 次。嗣於99年8 月13
    日下午1 時30分許，在高雄市○○路與外環西路口，因形跡
    可疑為警盤查，於員警尚無具體事證知悉其涉有施用毒品犯
    行前，主動向員警坦承上開施用第一級毒品之犯行，自首而
    接受裁判，並經其同意採集尿液送驗，結果呈嗎啡、可待因
    及安非他命、甲基安非他命陽性反應，始悉上情。
二、程序部分：
  (一)本件被告曾孝先所犯係死刑、無期徒刑、最輕本刑為3 年以
    上有期徒刑以外之罪，其於準備程序中就被訴事實為有罪之
    陳述，經法官告知簡式審判程序之旨，並聽取公訴人、被告
    之意見後，本院合議庭認為適宜而裁定由受命法官獨任進行
    簡式審判程序，先予敘明。
  (二)被告前經送觀察、勒戒及強制戒治執行完畢後5 年內，已再
    犯施用毒品案件，並經本院以99年度審簡字第1915號、99年
    度審訴字第2149號、99年度審訴字第2959號判刑確定，是被
    告於「初犯」經觀察、勒戒及強制戒治後，曾於5 年內再犯
    ，經依法追訴處罰，本件施用毒品行為檢察官逕行起訴，即
    無不合。
三、證據名稱：
  (一)高雄市立凱旋醫院99年6 月24日濫用藥物尿液檢驗報告、高
    雄市政府警察局楠梓分局毒品案件犯罪嫌疑人姓名對照表各
    1 份。
  (二)高雄市立凱旋醫院99年7 月30日濫用藥物尿液檢驗報告、高
    雄市政府警察局楠梓分局翠屏路派出所毒品危害防制條例被
    移送者姓名暨代碼對照表各1 份
  (三)高雄市立凱旋醫院99年9 月20日濫用藥物尿液檢驗報告、毒
    品案件尿液送驗編號與真實姓名對照表各1 份。
  (四)被告之自白。
四、論罪：
    海洛因、甲基安非他命分別為毒品危害防制條例第2 條第2
    項第1 款、第2 款規定之第一級、第二級毒品，依法不得施
    用、持有，是核被告曾孝先所為，係犯毒品危害防制條例第
    10條第1 項之施用第一級毒品罪3 次、第10條第2 項之施用
    第二級毒品罪3 次。被告施用第一級毒品海洛因、第二級毒
    品甲基安非他命前分別持有海洛因、甲基安非他命之低度行
    為，應為施用之高度行為所吸收，均不另論罪。被告所犯上
    開6 罪，犯意各別，行為互殊，應予分論併罰。又被告有犯
    罪事實欄所載經判處有期徒刑並執行完畢之情形，此有臺灣
    高等法院被告前案紀錄表在卷可佐，其於徒刑執行完畢後，
    5 年之內故意再犯本件有期徒刑以上之6 罪，皆為累犯，應
    依法加重其刑。又被告於犯罪事實(二)、(三)，係因為警盤檢查
    獲，除經警查知其為毒品治安人口外，客觀上並無任何證據
    可認被告犯罪，其於偵查機關未發覺其犯罪之前，分別於警
    局中即主動坦承施用第一級毒品犯行，並供述施用時間、地
    點及方式，而願接受裁判之事實，有其調查筆錄可參（見高
    市警楠分偵字第0990018811號、第0000000000號卷第1 頁背
    面），堪認其該2 次施用第一級毒品部分之犯行符合自首之
    要件，爰均依刑法第62條前段，減輕其刑，並依法先加後減
    之（該2 次施用第二級毒品部分因被告均未供承而無自首之
    適用）。
五、科刑：
    爰審酌施用毒品之行為不僅戕害自身身心健康，亦間接影響
    社會治安，被告前經觀察、勒戒及強制戒治後，仍未能戒斷
    毒癮，又因施用毒品而分別經本院以99年度審簡字第1915號
    、99年度審訴字第2149號、99年度審訴字第2959號判刑確定
    ，顯見其對毒品之依賴情形非輕，實應使被告暫與毒品之誘
    惑隔離，促其斷絕毒害，並考量所犯施用毒品罪乃屬戕害自
    身身心健康行為，反社會性之程度應屬較低，且被告犯後坦
    承犯行等一切情狀，分別量處如主文所示之刑，並定應執行
    刑，以資懲儆。
據上論斷，應依刑事訴訟法第273 條之1 第1 項、第299 條第1
項前段、第310 條之2 、第454 條，毒品危害防制條例第10條第
1項 、第2 項，刑法第11條前段、第47條第1 項、第62條前段、
第51條第5 款，判決如主文。
本案經檢察官李英霆到庭執行職務。
中    華    民    國    99    年    11    月    25    日
                  刑事第十庭    法  官  王靖茹
以上正本證明與原本無異。
如不服本判決應於收受判決後10日內向本院提出上訴書狀，並應
敘述具體理由。其未敘述上訴理由者，應於上訴期間屆滿後20日
內向本院補提理由書(均須按他造當事人之人數附繕本)「切勿逕
送上級法院」。
中    華    民    國    99    年    11    月    25    日
                                書記官  楊明月
附錄本案論罪科刑法條：
毒品危害防制條例第10條
施用第一級毒品者，處 6 月以上 5 年以下有期徒刑。
施用第二級毒品者，處 3 年以下有期徒刑。

司法院資訊處製作；財團法人民間司法改革基金會備份。
